臺灣臺東地方法院刑事判決
109年度訴字第87號
公  訴  人  臺灣臺東地方檢察署檢察官
被      告  胡育仁




選任辯護人  黃建銘律師（法扶律師）
上列被告因違反毒品危害防制條例案件，經檢察官提起公訴（10
9年度偵字第1457號），本院判決如下：
    主  文
胡育仁犯如附表編號1至9「主文」欄所示之罪，各處如附表編號
1至9「主文」欄所示之刑及沒收。應執行有期徒刑伍年捌月。
    事  實
一、胡育仁前因施用毒品案件，經本院以：㈠106年度東簡字第18
    8號判決判處有期徒刑2月確定，㈡106年度東簡字第197號判
    決判處有期徒刑2月確定，㈢106年度東簡字第271號判決判處
    有期徒刑2月確定，㈣以107年度東簡字第97號判決判處有期
    徒刑4月確定，㈤以107年度東簡字第268號判決判處有期徒刑
    3月、4月，定應執行有期徒刑5月確定；上開㈠、㈡、㈢3案經
    本院以107年度聲字第161號裁定應執行刑有期徒刑4月確定
    ，㈣、㈤案再與之接續執行，於民國108年6月6日縮短刑期執
    行完畢。
二、詎胡育仁仍不知悔改，明知甲基安非他命係屬毒品危害防制
    條例第2條第2 項第2 款所規定之第二級毒品，不得販賣，
    竟意圖營利，基於販賣第二級毒品之各別犯意，分別於附表
    編號1至9所示時、地及代價，販賣第二級毒品甲基安非他命
    予林志傑、高嫈淨、吳福良，共計9次。嗣經警依法實施通
    訊監察，而悉上情。
三、案經臺灣臺東地方檢察署檢察官指揮臺東縣警察局偵查起訴
    。
    理  由
壹、證據能力部分
    按被告以外之人於審判外之陳述，雖不符刑事訴訟法第159
    條之1 至之4 等4 條之規定，而經當事人於審判程序同意作
    為證據，法院審酌該言詞陳述或書面陳述作成時之情況，認
    為適當者，亦得為證據；當事人、代理人或辯護人於法院調
    查證據時，知有刑事訴訟法第159 條第1 項不得為證據之情
    形，而未於言詞辯論終結前聲明異議者，視為有前項之同意
    ，同法第159 條之5 定有明文。查本判決所引用被告以外之
    人於審判外之言詞或書面陳述，雖均屬傳聞證據，惟檢察官
    、被告及其辯護人於本院言詞辯論終結前均不爭執其證據能
    力（見109年度訴字第87號刑事卷宗【下稱本院卷】第211、
    291 至294 頁），本院審酌上開證據資料製作時之情況，尚
    無違法不當之瑕疵，亦認為以之作為證據應屬適當，認依上
    開規定均有證據能力。另其他非供述證據部分，本院於審判
    期日，依各該證據不同之性質，以提示或告以要旨等法定調
    查方法逐一調查，並使當事人表示意見，本院亦查無法定證
    據取得禁止或證據使用禁止之情形，故認所引用各項證據資
    料，均具有證據能力。
貳、實體部分
一、認定事實之證據及理由
  ㈠事實欄所載之犯罪事實，均據被告於警詢、偵查中及本院準
    備程序、審判期日時坦承在卷（見臺東縣警察局東警刑偵三
    字第1090019020號卷【下稱警卷】第4至17頁，臺灣臺東地
    方檢察署109 年度偵字第1457號卷【下稱偵卷】第17至19頁
    ，本院卷第208至210、294至325頁），核與證人林志傑、高
    嫈淨、吳福良於警詢及偵訊之證述大抵相符（證人林志傑部
    分：臺灣臺東地方檢察署108年度監他字第81號卷【下稱監
    他卷】第115至131、第161至167頁；證人高嫈淨部分：監他
    卷第57至65、105至111頁；證人吳福良部分：監他卷第5至1
    6、45至51頁），並有被告持用手機與證人林志傑、高嫈淨
    、吳福良以附表「聯絡工具/行動電話」欄所示之門號及方
    式聯繫販賣毒品事宜之相關通訊監察譯文、現場監視器錄影
    畫面翻拍照片7張（見警卷第5至6頁、本院卷第227至233頁
    ）在卷可稽，自足認被告前開任意性之自白係與事實相符，
    亦有上開證據可資補強，堪信為真實。
  ㈡又甲基安非他命係政府公告查禁之第二級毒品，販賣第二級
    毒品罪屬法定本刑7 年以上之重罪，苟無利可圖，應無甘冒
    遭查緝將處嚴刑之危險。再甲基安非他命物稀價昂，取得不
    易，有其獨特之販售管道，復無公定之價格與分裝數量，每
    次交易之價格與數量，可能依交易雙方關係之深淺、資力、
    需求量、對行情之認知、標的是否充裕、查緝是否嚴謹、遭
    買受人供出來源之風險程度等因素而異，從而出賣人從「價
    差」或「量差」中牟取利潤之方式或有不同，惟出賣人藉非
    法販賣行為以圖利之目的均屬相同，是縱未確切查得販賣毒
    品賺取之實際差價，然除別有事證，足認係按同一價格轉讓
    ，確未牟利之情形外，尚難執此謂非法販賣之事證有所不足
    。上揭證人林志傑、高嫈淨、吳福良於警詢及偵訊時，已證
    述其等係分別以如附表編號1 至9 所示金額向被告購買甲基
    安非他命，且被告有附表編號1 至9販賣第二級毒品犯行，
    業經認定如前，則其當有獲取價差以牟利之犯意，而有營利
    意圖，應堪認定。
  ㈢從而，本件事證明確，被告如事實欄二附表編號1 至9所載販
    賣第二級毒品之犯行，均洵堪認定。
二、論罪科刑
  ㈠按行為後法律有變更者，適用行為時之法律。但行為後之法
    律有利於行為人者，適用最有利於行為人之法律，刑法第2
    條第1 項定有明文。被告行為後，毒品危害防制條例第4 條
    第2 項、第17條第2 項等規定，已於109 年1 月15日總統華
    總一義字第10900004091 號令修正公布，並自公布後6 個月
    施行。修正前毒品危害防制條例第4 條第2 項規定：「製造
    、運輸、販賣第二級毒品者，處無期徒刑或七年以上有期徒
    刑，得併科新臺幣一千萬元以下罰金。」，修正後條文則為
    ：「製造、運輸、販賣第二級毒品者，處無期徒刑或十年以
    上有期徒刑，得併科新臺幣一千五百萬元以下罰金。」；修
    正前毒品危害防制條例第17條第2 項規定：「犯第四條至第
    八條之罪於偵查及審判中均自白者，減輕其刑。」，修正後
    條文則為：「犯第四條至第八條之罪於偵查及歷次審判中均
    自白者，減輕其刑。」經比較修正前、後，毒品危害防制條
    例第4 條第2 項規定，構成要件均未變更，然有期徒刑及罰
    金之刑度均較修正前提高；另毒品危害防制條例第17條第2
    項規定，參諸修正理由略以：「考量原立法之目的，係在使
    前述毒品案件之刑事訴訟程序儘早確定，當以被告於歷次審
    判中均自白犯罪者，始足當之。」，故爰修正第2 項，明定
    於偵查及歷次審判中均自白者，始減輕其刑。是比較新舊法
    之結果，均以修正前之規定對被告較為有利，依刑法第2 條
    第1 項前段規定，應適用行為時即修正前毒品危害防制條例
    第4 條第2 項、第17條第2 項等規定。
  ㈡核被告就事實欄二附表編號1 至9 所為，均係犯修正前毒品
    危害防制條例第4 條第2 項之販賣第二級毒品罪。被告所犯
    上開罪名間，均犯意各別，行為互殊，均應予分論併罰。
  ㈢刑之加重、減輕
    ⒈被告有如上開事實欄一所載之犯罪科刑暨執行完畢等情形
      ，業經本院說明如前，是其於5 年內故意再犯本件有期徒
      刑以上之各罪，依刑法第47條第1 項規定，均為累犯；併
      參酌被告本件所犯顯未有何應量處最低法定刑、又無法適
      用刑法第59條減輕規定之情形，自應依法加重其刑，惟法
      定刑為無期徒刑部分，依法不得加重（司法院大法官解釋
      釋字第775 號解釋文暨理由書、最高法院108 年度台上字
      第338 號、第1387號判決理由併同參照）。 
    ⒉按犯第4 條至第8 條之罪於偵查及審判中均自白者，減輕
      其刑，修正前毒品危害防制條例第17條第2 項定有明文，
      本案被告對於事實欄二附表編號1 至9 之犯行，於偵查及
      本院審理中均坦承不諱，有前揭被告於警詢、偵查、本院
      準備程序及審理筆錄在卷可稽，爰就被告上開犯行，均依
      上開規定減輕其刑。
    ⒊又然被告供稱之毒品來源，經警方查證已死亡乙節，有警
      詢筆錄在卷可參（見警卷第17頁），並個人基本資料查詢
      結果1 紙存卷可稽（見本院卷第331 頁），則臺灣臺東地
      方檢察署或警察機關自無從因而查獲毒品來源，是被告應
      無毒品危害防制條例第17條第1 項減刑規定之適用，附此
      敘明。
    ⒋從而，被告就事實欄二附表編號1 至9 所犯部分，同時具
      有刑之加重、減輕事由，依刑法第71條第1 項之規定，均
      先加後減之。
  ㈣科刑
    ⒈爰以行為人之責任為基礎，審酌被告為賺取金錢而販賣毒
      品，此等擴散毒品之犯行，傷害他人身心健康，且有致生
      其他犯罪之可能，對社會所生危害程度非輕，所為殊值非
      難；惟念及被告犯後坦承犯行，頗知悔悟之犯後態度，雖
      販賣次數高達9次，然販賣對象為3人，且各次交易毒品之
      數量及金額均非鉅；並審酌被告自陳智識程度為國中肄業
      ，務農，月收入不穩定，罹患高血壓及糖尿病，家中經濟
      狀況尚可，須扶養父母之家庭經濟及健康狀況（見本院卷
      第326 頁），分別量處如主文所示之刑。
    ⒉又綜合判斷被告各行為彼此間之關連性、其人格特性、犯
      罪傾向暨與前科之關連性、各行為所侵害法益之專屬性或
      同一性、社會對被告所犯各罪處罰之期待等項，暨參酌刑
      法第51條數罪併罰定應執行刑之立法方式，係採限制加重
      原則，而非以累加方式定應執行刑後，定其等應執行刑為
      如主文所示。
  ㈤沒收：
    ⒈按犯第4 條至第9 條、第12條、第13條或第14條第1 項、
      第2 項之罪者，其供犯罪所用之物，不問屬於犯罪行為人
      與否，均沒收之，毒品危害防制條例第19條第1 項定有明
      文。又按供犯罪所用、犯罪預備之物或犯罪所生之物，屬
      於犯罪行為人者，得沒收之。但有特別規定者，依其規定
      ；前二項之沒收，於全部或一部不能沒收或不宜執行沒收
      時，追徵其價額，刑法第38條第2 項、第4 項亦定有明文
      。查未扣案之門號0000000000之行動電話（含SIM 卡）1 
      支，係屬於被告本案各次販賣第二級毒品犯行所用，業據
      其於本院審理中供明在卷（本院卷第325 頁），並有各該
      通訊監察譯文在卷可參，不問屬於被告與否，均應依毒品
      危害防制條例第19條第1 項規定宣告沒收，並依刑法第38
      條第4 項規定，於全部或一部不能沒收或不宜執行沒收時
      ，均追徵其價額。
    ⒉按犯罪所得，屬於犯罪行為人者，沒收之；前2 項之沒收
      ，於全部或一部不能沒收或不宜執行沒收時，追徵其價額
      ；第1 項及第2 項之犯罪所得，包括違法行為所得、其變
      得之物或財產上利益及其孳息，刑法第38條之1 第1 項前
      段、第3 項及第4 項分別定有明文。而販賣毒品所得之對
      價，不問其中成本若干，利潤多少，均應全部諭知沒收，
      貫徹政府查禁煙毒之決心，以符立法本旨（最高法院95年
       度台上字第3133號判決參照）。查未扣案之被告販賣第
      二
      級毒品犯罪所得之財物（詳見附表編號1 至9 「販售價格
      (新臺幣)/數量」欄所載），業據被告於本院審理期日供
      明在卷（本院卷第294 至325 頁），應依前開規定均宣告
      沒收，並於全部或一部不能沒收或不宜執行沒收時，均追
      徵其價額。
據上論斷，應依刑事訴訟法第299 條第1 項前段，修正前毒品危
害防制條例第4 條第2 項、第17條第2 項，毒品危害防制條例第
第19條第1 項，刑法第2 條第1 項前段規定、第11條、第47條第
1項、第51條第5 款、第38條第4 項、第38條之1 第1 項前段、
第3 項，判決如主文。
本案經檢察官莊琇棋提起公訴，檢察官於盼盼到庭執行職務。
中　　華　　民　　國　　110 　年　　4 　　月　　15　　日
                  刑事第三庭  審判長法  官  蔡立群
                                    法  官  鍾  晴
                                    法  官  徐晶純
以上正本證明與原本無異。
如不服本判決應於收受送達後20日內向本院提出上訴書狀，並應
敘述具體理由；其未敘述上訴理由者，應於上訴期間屆滿後20日
內向本院補提理由書（均須按他造當事人之人數附繕本）。「切
勿逕送上級法院」。告訴人或被害人對於本判決如有不服，請書
具不服之理由狀，請求檢察官上訴者，其上訴期間之計算係以檢
察官收受判決正本之日期為準。　　　　　　　　　　　　　　　　　　
                                    書記官  尹  瑋
中　　華　　民　　國　　110 　年　　4 　　月　　16　　日
　　　　　　　　　　　　　　　　　　
附錄本案論罪科刑法條：
修正前毒品危害防制條例第4條第2項
製造、運輸、販賣第二級毒品者，處無期徒刑或七年以上有期徒
刑，得併科新臺幣一千萬元以下罰金。 

附表：
編號 對象 時間(民國) 交付毒品地點 聯絡工具/行動電話 販售價格(新臺幣)/數量         主  文 1 林志傑 108年10月20日12時43分許 臺東縣○○鄉○○路000巷0弄00號 被告胡育仁先以行動電話0000000000號門號聯絡證人林志傑持用之行動電話0000000000號門號，再相約至左列地點交付現金及毒品。 500元/0.1公克 胡育仁販賣第二級毒品，累犯，處有期徒刑參年柒月。未扣案之行動電話壹支（含門號○○○○○○○○○○號SIM壹卡），及犯罪所得新臺幣伍佰元均沒收；於全部或一部不能沒收或不宜執行沒收時，追徵其價額。  2 林志傑 108年10月25日21時30分許 臺東縣○○鄉○○路000巷0弄00號 被告胡育仁先以行動電話0000000000號門號聯絡證人林志傑持用之行動電話0000000000號門號，再相約至左列地點交付現金及毒品。 1,000元/0.2公克 胡育仁販賣第二級毒品，累犯，處有期徒刑參年捌月。未扣案之行動電話壹支（含門號○○○○○○○○○○號SIM壹卡），及犯罪所得新臺幣壹仟元均沒收；於全部或一部不能沒收或不宜執行沒收時，追徵其價額。  3 林志傑 108年10月30日18時30分許 臺東縣○○鄉○○路000巷0弄00號 證人林志傑先以行動電話0000000000號門號聯絡被告胡育仁持用之行動電話0000000000號門號，再相約至左列地點交付現金及毒品。 500元/0.1公克 胡育仁販賣第二級毒品，累犯，處有期徒刑參年柒月。未扣案之行動電話壹支（含門號○○○○○○○○○○號SIM壹卡），及犯罪所得新臺幣伍佰元均沒收；於全部或一部不能沒收或不宜執行沒收時，追徵其價額。  4 林志傑 108年11月1日23時許 臺東縣卑南鄉泰安村受東宮 證人林志傑先以行動電話0000000000號門號聯絡被告胡育仁持用之行動電話0000000000號門號，再相約至左列地點交付現金及毒品。 500元/0.1公克 胡育仁販賣第二級毒品，累犯，處有期徒刑參年柒月。未扣案之行動電話壹支（含門號○○○○○○○○○○號SIM壹卡），及犯罪所得新臺幣伍佰元均沒收；於全部或一部不能沒收或不宜執行沒收時，追徵其價額。  5 林志傑 108年11月10日14時50分許 臺東縣○○鄉○○路000巷0弄00號 被告胡育仁先以行動電話0000000000號門號聯絡證人林志傑持用之行動電話0000000000號門號，再相約至左列地點交付現金及毒品。 500元/0.1公克 胡育仁販賣第二級毒品，累犯，處有期徒刑參年柒月。未扣案之行動電話壹支（含門號○○○○○○○○○○號SIM壹卡），及犯罪所得新臺幣伍佰元均沒收；於全部或一部不能沒收或不宜執行沒收時，追徵其價額。  6 高嫈淨 108年10月20日20時30分許 臺東縣○○市○○街000巷000○000號 證人高嫈淨先以行動電話0000000000號門號傳送簡訊予被告胡育仁持用之行動電話0000000000號門號，再相約至左列地點交付現金及毒品。 1,000元/0.45公克 胡育仁販賣第二級毒品，累犯，處有期徒刑參年捌月。未扣案之行動電話壹支（含門號○○○○○○○○○○號SIM壹卡），及犯罪所得新臺幣壹仟元均沒收；於全部或一部不能沒收或不宜執行沒收時，追徵其價額。 7 吳福良 108年10月20日15時42分許 臺東縣卑南鄉太平村之全家便利超商 證人吳福良先以公用電話000000000號聯絡被告胡育仁持用之行動電話0000000000號門號，再相約至左列地點交付現金及毒品。 1,000元/0.2公克 胡育仁販賣第二級毒品，累犯，處有期徒刑參年捌月。未扣案之行動電話壹支（含門號○○○○○○○○○○號SIM壹卡），及犯罪所得新臺幣壹仟元均沒收；於全部或一部不能沒收或不宜執行沒收時，追徵其價額。 8 吳福良 108年10月21日16時8分許 臺東縣○○市○○路0段000號松耕牛排附近水溝旁 證人吳福良先以公用電話000000000號聯絡被告胡育仁持用之行動電話0000000000號門號，再相約至左列地點交付現金及毒品。 500元/0.2公克 胡育仁販賣第二級毒品，累犯，處有期徒刑參年柒月。未扣案之行動電話壹支（含門號○○○○○○○○○○號SIM壹卡），及犯罪所得新臺幣伍佰元均沒收；於全部或一部不能沒收或不宜執行沒收時，追徵其價額。  9 吳福良 108年10月22日12時34分許 臺東縣○○市○○路0段000號松耕牛排附近水溝旁 證人吳福良先以公用電話000000000號聯絡被告胡育仁持用之行動電話0000000000號門號，再相約至左列地點交付現金及毒品。 500元/0.2公克 胡育仁販賣第二級毒品，累犯，處有期徒刑參年柒月。未扣案之行動電話壹支（含門號○○○○○○○○○○號SIM壹卡），及犯罪所得新臺幣伍佰元均沒收；於全部或一部不能沒收或不宜執行沒收時，追徵其價額。